臺灣臺南地方法院刑事判決　　　　　　 100年度訴字第1541號
公　訴　人　臺灣臺南地方法院檢察署檢察官
被　　　告　吳文祥
上列被告因違反毒品危害防制條例案件，經檢察官提起公訴（一
００年度毒偵字第二一五二號），被告於準備程序中就被訴事實
為有罪之陳述，經本院合議庭裁定由受命法官改依簡式程序審理
，判決如下：
    主  文
吳文祥施用第二級毒品，累犯，處有期徒刑肆月；又施用第一級
毒品，累犯，處有期徒刑柒月。應執行有期徒刑拾月。
    犯 罪 事 實
一、吳文祥前於民國九十一年間，因施用毒品案件，經臺灣高雄
    地方法院（下稱高雄地院）以九十一年度毒聲字第一００三
    號裁定送觀察、勒戒後，認無繼續施用毒品傾向，於九十一
    年三月十五日執行完畢釋放出所，並由臺灣高雄地方法院檢
    察署檢察官以九十一年度毒偵字第九五八號為不起訴處分確
    定，復於前開觀察、勒戒執行完畢後五年內，因再犯施用毒
    品案件，經高雄地院以九十二年度訴字第一三七九號判決判
    處有期徒刑三月確定。另曾於九十四年間，因連續施用毒品
    案件，經高雄地院以九十四年度訴字第三六九五號判決判處
    有期徒刑八月，經臺灣高等法院高雄分院駁回上訴確定；復
    因竊盜案件，經高雄地院以九十四年度易字第二０六八號判
    決判處有期徒刑一年確定，經裁定減刑為有期徒刑六月確定
    ，並與前開有期徒刑八月接續執行，於九十六年七月十六日
    執行完畢。詎仍不思悔改，於觀察勒戒執行完畢五年內，已
    再犯施用毒品案件，仍於一００年一月二十四日凌晨三時許
    ，在新北市○○區○○街三二巷五二號一樓住處，基於施用
    第二級毒品甲基安非他命之犯意，以將甲基安非他命放在吸
    食器內，點火燒烤吸食其煙之方式，施用第二級毒品甲基安
    非他命一次。於上開甲基安非他命施用完畢後，於同日凌晨
    四時許，另基於施用第一級毒品海洛因之犯意，在上開住處
    ，以將海洛因置入針筒內注射之方式，施用第一級毒品海洛
    因一次，吳文祥並於施用完畢後將玻璃球、注射針筒丟棄。
    嗣於一００年一月二十六日，吳文祥因另案涉嫌竊盜為警查
    獲，吳文祥於有偵查權限之機關發覺前，即主動向有偵查權
    限之警員自首自己上揭施用第二級毒品甲基安非他命、第一
    級毒品海洛因之事實，且經警得其同意採尿送驗，檢驗結果
    安非他命類、海洛因代謝物嗎啡確實均呈陽性反應。
二、案經桃園縣政府警察局桃園分局報請臺灣桃園地方法院檢察
    署呈請臺灣高等法院檢察署檢察長令轉臺灣臺南地方法院檢
    察署檢察官偵查起訴。
    理  由
一、本件係經被告吳文祥於準備程序當庭表示認罪，而經本院裁
    定以簡式審判程序加以審理，則依據刑事訴訟法第二百七十
    三條之二、同法第一百五十九條第二項之規定，不適用傳聞
    法則有關限制證據能力之相關規定，合先敘明。
二、上揭犯罪事實，業據被告吳文祥於警詢及本院審理時坦承不
    諱，且被告於一００年一月二十六日，經警得其同意採集尿
    液送驗後，確呈安非他命類、嗎啡陽性反應等情（海洛因係
    由嗎啡經化學合成而製得，經施用進入人體後，因代謝而分
    解又生成嗎啡，因此施用海洛因後，由尿液檢驗結果仍為嗎
    啡反應，屬科學上合理之現象），有正修科技大學超微量研
    究科技中心尿液檢驗報告（檢體編號：D0000000號）及真實
    姓名與編號對照表、桃園縣政府警察局桃園分局檢體監管紀
    錄表各一份在卷可稽。是上開補強證據，已足資擔保被告前
    述自白之真實性，核與事實相合，可信為真實。按毒品危害
    防制條例於九十二年七月九日修正公布，自九十三年一月九
    日施行，其中第二十條、第二十三條將施用毒品之刑事處遇
    程式，區分為「初犯」及「五年內再犯」、「五年後再犯」
    ，從其立法意旨及經觀察、勒戒或強制戒治是否已足以遮斷
    其施用毒品之毒癮以觀，倘被告於五年內已再犯，經依法追
    訴處罰，縱其第三次（或第三次以上）再度施用毒品之時間
    ，在初犯經觀察、勒戒或強制戒治執行完畢釋放五年以後，
    已不合於「五年後再犯」之規定，且因已於「五年內再犯」
    ，顯見其再犯率甚高，原實施觀察、勒戒或強制戒治，已無
    法收其實效，即應依該條例第十條處罰（參照最高法院九十
    五年度台非字第五十九號、第六十五號判決及同院九十五年
    度第七次刑事庭會議決議）。查被告前因施用毒品案件，經
    高雄地院以九十一年度毒聲字第一００三號裁定送觀察、勒
    戒後，認無繼續施用毒品傾向，於九十一年三月十五日執行
    完畢釋放出所，並由臺灣高雄地方法院檢察署檢察官以九十
    一年度毒偵字第九五八號為不起訴處分確定，復於前開觀察
    、勒戒執行完畢後五年內，因再犯施用毒品案件，經高雄地
    院以九十二年度訴字第一三七九號判決判處有期徒刑三月確
    定，有臺灣高等法院被告前案紀錄表一份附卷足稽，其於初
    犯觀察勒戒執行完畢釋放後五年內，已因再犯施用毒品案件
    ，經高雄地院判處罪刑確定，雖本次係於其受觀察勒戒執行
    完畢釋放五年後再犯，揆諸首揭實務見解意旨，仍應依法予
    以追訴處罰。綜上所述，本件事證明確，被告犯行洵堪認定
    ，應依法論科。
三、查甲基安非他命、海洛因分屬毒品危害防制條例第二條第二
    項第二款、第一款所列之第二級、第一級毒品，故核被告所
    為，係分別犯毒品危害防制條例第十條第二項之施用第二級
    、同條第一項施用第一級毒品罪。被告於施用前持有甲基安
    非他命、海洛因之低度行為，分別為其施用之高度行為所吸
    收，均不另論罪。被告所犯上開二罪，犯意個別、行為有異
    ，應與分論併罰。再被告於一００年一月二十六日因另案涉
    嫌竊盜為警查獲，於員警訊問時即坦承有上開施用第二級毒
    品甲基安非他命、第一級毒品海洛因之犯行，且依警詢筆錄
    之記載，員警事前並未掌握被告施用毒品之積極證據，而本
    於具體證據加以詢問被告，有其一００年一月二十六日警詢
    筆錄一份在卷可稽，參以被告事後並未逃避偵審之事實，應
    認其上揭施用第二級毒品甲基安非他命、第一級毒品海洛因
    ，均合於自首之要件，爰依法減輕其刑。又被告有上開犯罪
    事實欄所載之犯罪科刑及執行完畢紀錄，有臺灣高等法院被
    告前案紀錄表附卷足參，其受徒刑之執行完畢後，五年內故
    意再犯本件有期徒刑以上之罪，均為累犯，應依刑法第四十
    七條第一項規定，分別加重其刑，並均依法先加後減之。爰
    審酌被告前曾因施用毒品觸法，仍不知悛悔，又施用足以導
    致精神障礙、性格異常，甚至造成生命危險之毒品，戕害一
    己之身體健康，對社會治安可能之危害程度非微，惟其犯罪
    後尚能坦承犯行等一切情狀，分別量處如主文所示之刑，並
    定其應執行刑。
據上論斷，應依刑事訴訟法第二百七十三條之一第一項、第二百
九十九條第一項前段，毒品危害防制條例第十條第一項、第二項
，刑法第十一條前段、第四十七條第一項、第六十二條前段、第
五十一條第五款，判決如主文。
本案經檢察官陳昆廷到庭執行職務。
中    華    民    國   100    年    12    月    30    日
                  刑事第六庭    法  官  黃琴媛
以上正本證明與原本無異。
如不服本判決應於收受本判後10日內向本院提出上訴書狀，並應
敘述具體理由。其未敘述上訴理由者，應於上訴期間屆滿後20日
內向本院補提理由書狀（均須按他造當事人之人數附繕本）「切
勿逕送上級法院」。
                                書記官  曾國華
中    華    民    國   100    年    12    月    30    日
附錄本判決論罪法條
毒品危害防制條例第10條
施用第一級毒品者，處 6 月以上 5 年以下有期徒刑。
施用第二級毒品者，處 3 年以下有期徒刑。